【裁判字號】    90,易,80
【裁判日期】    900219
【裁判案由】    毀損
【裁判全文】
臺灣臺南地方法院刑事判決                              九十年度易字第八號
    公  訴  人  臺灣台南地方法院檢察署檢察官
    被      告  乙○○
右列被告因毀損案件，經檢察官提起公訴（八十九年度營偵字第一四０九號），本院
判決如左：
    主  文
乙○○損壞刮鬍膏壹罐及燙髮水貳罐，足以生損害於他人，處罰金貳仟元，如易服勞
役，以參佰元折算壹日。
    事  實
一、乙○○與甲○○○係分別居住在台南縣新營市○○路三七三、三七一號之鄰居，
    乙○○經營麵店，甲○○○則經營理髮店，二人因垃圾及停車問題，迭生爭吵。
    民國八十九年十月十二日上午九時許，乙○○又因與甲○○○發生丟垃圾之紛爭
    ，乙○○乃進入甲○○○之理髮店內，將甲○○○所有供營業用之刮鬍膏一罐及
    燙髮水二罐丟出店外馬路上，遭行進中之車輛輾過，致刮鬍膏一罐及燙髮水二罐
    均損壞，足以生損害於甲○○○。
二、案經甲○○○訴由台南縣警察局新營分局報請台灣台南地方法院檢察署檢察官偵
    查起訴。
    理  由
一、訊據被告乙○○矢口否認有何毀損犯行，辯稱：伊和甲○○○的確有為垃圾問題
    發生過爭吵，八十九年十月十二日早上九時，又為她亂丟垃圾的事在大馬路上起
    爭執，該三罐空瓶是本來排放在告訴人店外花盆邊，告訴人將它踢出，伊順手撿
    起扔到馬路上，當天伊沒有進入她內理髮店內，伊並無毀損之故意云云。惟查：
    右揭事實業據告訴人於警訊、偵查中指訴綦詳，復有現場照片三張可資佐證，且
    目擊證人陳玲郁、陳彥一及沈盟鄉三人，經檢察官隔離訊問時，所證述情節一致
    ，核與告訴人指訴相符，且被告於警訊中亦供承：「．．．我才一時氣不過，至
    理髮店將其刮鬍膏丟至馬路上遭汽車壓壞」等語（詳八十九年十月十二日警訊筆
    錄），顯見告訴人上揭指訴確為事實，況且受損之物品均係告訴人營業用品，告
    訴人豈有將自己生財用具丟棄毀損之理？是被告所辯，無非事後卸責之詞，不足
    採信，本件事證明確，被告犯行洵堪認定。
二、核被告所為係犯刑法第三百五十四條之罪。爰審酌被告犯罪時所受刺激、毀損物
    品之價額，所生之危害不大，唯犯後否認犯行，態度不佳等一切情狀，量處如主
    文所示之刑，並諭知易服勞役之折算標準，以資懲儆。
三、據上論斷，應依刑事訴訟法第二百九十九條第一項前段，刑法第三百五十四條、
    第四十二條第二項，罰金罰鍰提高標準條例第一條前段、第二條，判決如主文。
中    華    民    國      九十      年      二        月      十九     日
                              臺灣臺南地方法院刑事第二庭
                                  法  官  黃  光  進
右正本證明與原本無異
如不服本判決應於送達後十日內向本院提出上訴狀
                                  書記官  陳  怡  吟
中    華    民    國      九十      年        二      月      十九      日
附錄本案論罪科刑法條全文：
刑法第三百五十四條：毀棄、損壞前二條以外之他人之物，或致令不堪用，足以生損
                    害於公眾或他人者，處二年以下有期徒刑、拘役或五百元以下
                    罰金。


司法院資訊處製作；財團法人民間司法改革基金會備份。
